【裁判字號】    98,易,2965
【裁判日期】    981230
【裁判案由】    竊盜
【裁判全文】
臺灣板橋地方法院刑事判決              98年度易字第2965號
公  訴  人  臺灣板橋地方法院檢察署檢察官
被      告  乙○○
                      樓
                    （現在臺灣臺北監獄臺北分監執行中）
            甲○○
上列被告等因竊盜案件，經檢察官提起公訴（98年度偵字第2567
9 號），本院依簡式審判程序審理後，判決如下：
    主  文
乙○○、甲○○共同攜帶兇器竊盜，均累犯，各處有期徒刑拾壹
月。
    事  實
一、乙○○前因違反肅清煙毒條例、竊盜等案件，先後經法院判
    決判處有期徒刑3 年4 月、3 年4 月、1 年6 月確定（下稱
    甲、乙、丙刑期），嗣乙、丙刑期經本院以84年度聲字第55
    7 號裁定應執行有期徒刑4 年8 月確定（下稱丁刑期），經
    入監接續執行甲、丁刑期，於民國87年8 月7 日縮短刑期假
    釋出監付保護管束，於假釋期間復因案經撤銷假釋，再入監
    執行殘刑有期徒刑3 年10月26日，甫於95年5 月26日縮刑期
    滿執行完畢。另甲○○前因施用第一級、第二級毒品、搶奪
    、竊盜等案件，分別經法院判決判處有期徒刑8 月、8 月、
    8 月、7 月、4 月、4 月、10月、10月、8 月、7 月確定，
    嗣前開刑期分別經臺灣士林地方法院以97年度聲減字第199
    號；本院以97年度聲減字第426 號裁定均予以減刑，並由本
    院前開裁定應執行有期徒刑2 年5 月確定，甫於98年5 月5
    日縮刑期滿執行完畢。
二、詎乙○○、甲○○均不知悔改，於98年7 月19日12時15分許
    ，由乙○○騎乘車牌號碼K5Q-308 號重型機車（下稱本案機
    車）搭載甲○○，至臺北縣蘆洲市○○○路○ 段266 號附近
    時，渠等見丙○○所有之車牌號碼6370-ER 號自用小客車（
    下稱本案汽車）停放在該處，竟基於意圖為自己不法所有之
    犯意聯絡，由乙○○負責在旁把風，另甲○○則取用乙○○
    所有之手套及客觀上可供兇器使用之一字型螺絲起子1 把（
    均未扣案），負責持前揭螺絲起子將本案汽車車窗擊破（涉
    犯毀損部分未據告訴），入內竊取車上丙○○所有之DVD 播
    放器1 台（價值約新臺幣4 萬元）、台北富邦銀行信用卡1
    張及皮包1 個（內有現金新臺幣4 千元）得手後，旋再由乙○○騎乘本案機車搭載甲○○離開現場。嗣經丙○○發現車
    內財物遭竊報警處理，經警調閱監視器錄影畫面循線追查後
    ，始悉上情。
三、案經丙○○訴由臺北縣政府警察局蘆洲分局移請臺灣板橋地
    方法院檢察署檢察官偵查後提起公訴。
    理  由
一、本案被告乙○○、甲○○所犯係死刑、無期徒刑、最輕本刑
    為3 年以上有期徒刑以外之罪，渠等於準備程序中就被訴事
    實為有罪之陳述，經本院告知簡式審判程序之旨，並聽取公
    訴人、被告二人之意見後，經裁定進行簡式審判程序審理，
    合先敘明。
二、上開犯罪事實，業經被告乙○○於本院審理時；被告甲○○
    於檢察官訊問及本院審理時，均坦承不諱，核與證人即告訴
    人丙○○於警詢時所為之證述相合，並有車籍查詢基本資料
    1 份及監視器錄影畫面翻拍照片6 張附卷可稽，足以佐證被
    告二人自白與事實相符，堪以採信。本案事證明確，被告二
    人犯行均洵堪認定，應依法論科。
三、按刑法第321 條第1 項第3 款之罪，係以行為人攜帶兇器竊
    盜為其加重條件，此所謂兇器，其種類並無限制，凡客觀上
    足對人之生命、身體安全構成威脅，具有危險性之兇器均屬
    之，且祇須行竊時攜帶此種具有危險性之兇器為已足，並不
    以攜帶之初有行兇之意圖為必要（最高法院79年台上字第52
    53號判例意旨參照）。查被告乙○○、甲○○於前揭時地行
    竊時所持用之一字型螺絲起子1 支雖未扣案，然被告乙○○
    於本院訊問時，已供稱：是一般市面看到的螺絲起子等語；
    另被告甲○○於本院訊問時，同陳稱：是一般市面上常看到
    的一字型螺絲起子，約20公分左右，前端是金屬材質等語明
    確，且本案汽車車窗既係遭被告甲○○持該螺絲起子所擊破
    者，足見若如用以攻擊人體，客觀上將造成相當之傷害，堪
    認具有殺傷力而可供作為兇器使用無疑。是核被告二人所為
    ，均係犯刑法第321 條第1 項第3 款之攜帶兇器加重竊盜罪
    。被告二人就前揭加重竊盜犯行，彼此間有犯意聯絡及行為
    分擔，應論以共同正犯。查被告二人前各有如事實欄一所載
    之刑案前科紀錄及徒刑執行情形，有臺灣高等法院被告前案
    紀錄表在卷足徵，渠等於有期徒刑執行完畢5 年內均故意再
    犯本案有期徒刑以上之罪，依刑法第47條第1 項規定皆成立
    累犯，並均應加重其刑。爰審酌被告乙○○、甲○○前各已
    有竊盜前科紀錄，素行非佳，兼衡渠等犯罪動機、手段、所
    竊取財物之價值、分工參與程度，及於犯後皆尚知坦認犯行
    等一切情狀，各量處如主文所示之刑，以資懲儆。末查，被
    告乙○○、甲○○於本案所持用之手套及螺絲起子1 把，雖
    係屬被告乙○○所有而供渠等為前揭加重竊盜犯行所用之物
    ，業經被告二人陳明在卷，然前開物品皆未扣案，且非屬違
    禁物或本院應義務沒收之物，而渠等於本院訊問時，復供稱
    前開物品現均已不知所蹤等語在卷，核被告二人就渠等加重
    竊盜犯行既已坦承不諱，應無就此再特意為虛偽陳述之必要
    ，堪認被告二人就此所述應值採信，故為免造成執行困難，
    爰不併予諭知沒收，附此敘明。
據上論斷，應依刑事訴訟法第273 條之1 第1 項、第299 條第1
項前段，刑法第28條、第321 條第1 項第3 款、第47條第1 項，
判決如主文。
本案經檢察官馮君傑到庭執行職務。
中    華    民    國    98    年    12    月    30    日
                  刑事第十七庭  法  官  張 兆 光
上列正本證明與原本無異。
如不服本判決，應於判決送達後10日內敘明上訴理由，向本院提
出上訴狀 (應附繕本) ，上訴於臺灣高等法院。其未敘述上訴理
由者，應於上訴期間屆滿後20日內向本院補提理由書「切勿逕送
上級法院」。
                                書記官  曹 秋 冬
中    華    民    國    98    年    12    月    30    日
附錄本案論罪科刑法條：
刑法第321 條
犯竊盜罪而有左列情形之一者，處6 月以上、5 年以下有期徒刑
：
一、於夜間侵入住宅或有人居住之建築物、船艦或隱匿其內而犯
    之者。
二、毀越門扇、牆垣或其他安全設備而犯之者。
三、攜帶兇器而犯之者。
四、結夥三人以上而犯之者。
五、乘火災、水災或其他災害之際而犯之者。
六、在車站或埠頭而犯之者。
前項之未遂犯罰之。


司法院資訊處製作；財團法人民間司法改革基金會備份。
